【裁判字號】    99,上易,101
【裁判日期】    990126
【裁判案由】    贓物等
【裁判全文】
臺灣高等法院臺中分院刑事判決         99年度上易字第101號
上  訴  人
即  被  告  丙○○
上列上訴人因贓物等案件，不服臺灣彰化地方法院98年度易字第
1083號中華民國98年12月2日第一審判決（起訴案號：臺灣彰化
地方法院檢察署98年度偵字第7825、8099號），提起上訴，本院
判決如下：
    主  文
上訴駁回。
    事實及理由
一、本案經本院審理結果，認第一審判決認事用法及量刑均無不
    當，應予維持，並引用第一審判決書記載之事實、證據及理
    由（如附件）。
二、上訴人即被告(下稱被告）上訴意旨略以：(一)加重竊盜罪
    部分：伊當天因要去醫院沒有車子，因此拜託張校忠幫忙載
    伊，回程時經過犯案現場，由張校忠下車，伊則去超商買東
    西，再回頭載張校忠，並未參與偷車牌，原審不應只憑張校
    忠之自白為唯一證據，應有犯罪工具、路口監視相片等為佐
    證，況該車牌係供作張校忠使用，伊並無偷車牌之動機及目
    的，且原審就此部分量處張校忠有期徒刑五月，然伊卻被判
    處有期徒刑九月，顯然不符比例原則；(二)故買贓物罪部分
    ：張校忠拿給伊看的是二台相機而非三台，且該二台相機是
    壞已無法使用，又該廠牌是三洋而非SONY及富士，伊也沒有
    拿新台幣（下同）一千五百元給張校忠，況該相機是張校忠
    與蕭盛耀一起去偷的，何以蕭盛耀沒有分到該一千五百元，
    亦與常理有違。
三、經查：
(一)原判決以證人張校忠與被告並無恩怨，而認其證詞可信度甚
    高，再佐以被告所自承之事實，綜合判斷而認定被告有本件
    加重竊盜犯行，此項判斷並不悖於經驗法則或論理法則，並
    無違誤，是據此既已足論定被告加重竊盜之犯行，即令無犯
    罪工具扣案及路口監視相片等物，對原判決之判斷亦無影響
    ，況原判決已說明犯罪工罪扳手已滅失，另路口監視器復有
    保存期限之問題，是被告上訴意旨稱原判決係以證人張校忠
    為唯一證據云云，要無足採；又被告參與本件加重竊盜犯行
    乃因共犯張校忠之故，已據證人張校忠於警詢及原審法院證
    述明確，被告上訴意旨稱其並無動機及目的云云，亦屬無據
    ；再者，本件共犯張校忠係在有偵查犯罪員警發覺前，主動
    向警陳明其有為本件犯行，合於自首之規定，原審乃依刑法
    第六十二條前段之規定予以減輕其刑，並審酌其坦承犯行等
    情，而處以有期徒刑五月，有原審判決書附卷可稽，惟被告
    為累犯，依法應加重其刑，又於事證明確下否認犯行，原審
    因而處以有期徒刑九月，兩相比較（共犯張校忠有減輕之事
    由並坦承犯行，被告則有加重之事由並否認犯行）可知原審
    對被告所量處之刑，並無刑罰失衡之情，被告上訴稱該刑度
    不符比例原則云云，亦不足採。
(二)原判決依證人張校忠、蕭盛耀及甲○○之證述，再參以被告
    自承之事實，資以認定被告有本件故買贓物之犯行，已綜合
    全部卷證資料，逐一斟酌論斷，並詳敘其心證理由，經核並
    無不當，被告猶以原判決所駁斥之理由上訴，自無足採。至
    於被告上訴另以：該相機是張校忠與蕭盛耀一起去偷的，何
    以蕭盛耀沒有分到該一千五百元，亦與常理有違云云。惟，
    既張校忠與蕭盛耀所竊得之數位相機三台係由張校忠負責處
    理，張校忠又將之賣給被告，則被告故買贓物之犯行即已成
    立，至於證人張校忠有無分給蕭盛耀要屬另外一回事，況蕭
    盛耀尚未分得此部分之贓款之原因有多端，或純為無償之幫
    忙，或為抵償，或為俟日後再結算，不一而足，自難以另一
    共犯尚未分得該贓款即推論證人張校忠未有該次竊盜犯行，
    況證人張校忠已坦承該次犯行，是被告此部分之上訴亦無理
    由。
四、綜上所述，被告上訴，並無理由，應予駁回。
據上論斷，應依刑事訴訟法第三百七十三條、第三百六十八條，
判決如主文。
本案經檢察官乙○○到庭執行職務。
中    華    民    國    99    年    1     月    26    日
            刑事第三庭  審判長法  官  王  增  瑜
                              法  官  廖  柏  基
                              法  官  吳  進  發
以上正本證明與原本無異。
不得上訴。
                              書記官  呂  安  茹
中    華    民    國    99    年    1     月    26    日


司法院資訊處製作；財團法人民間司法改革基金會備份。
